臺灣高雄地方法院刑事判決　　　　　　　96年度易字第1724號
公　訴　人　臺灣高雄地方法院檢察署檢察官
被　　　告　丁○○
上列被告因竊盜案件，經檢察官提起公訴（95年度偵字第25513號）
，本院判決如下：
    主  文
丁○○竊盜，處有期徒刑伍月，減為有期徒刑貳月又拾伍日，如
易科罰金，以新臺幣壹仟元折算壹日；又竊盜，處有期徒刑貳月
，減為有期徒刑壹月，如易科罰金，以新臺幣壹仟元折算壹日。
應執行有期徒刑月，如易科罰金，以新臺幣壹仟元折算壹日。
    事  實
一、丁○○意圖為自己不法之所有，分別於：
（一）民國95年9 月23日上午11時許，在高雄市苓雅區○○○路
      21號「大遠百百貨公司」旁之停車場內，徒手掀開車牌號
      碼ZNL-721號輕型機車置物箱，竊取其內之收據及帳單各3
      張，得手後旋即離去。
（二）於95年9 月23日下午2 時10分許，在高雄市新興區○○○
      路171號前，以不詳方式開啟丙○○騎用之車牌號碼WFO-4
      68號輕型機車置物箱，竊取置於其內之外套1件，得手後
      欲離去之際，為丙○○同事紀筱麗發覺後報警處理。嗣於
      同日下午2時20分許，為警在高雄市○○區○○路與文橫
      路口循線查獲，扣得上開外套1件。經丁○○同意搜索，
      而於其所有車牌號碼OOF-905號重型機車置物箱內，起出
      上開失竊之收據及帳單各3張，始悉上情。
二、案經乙○○、丙○○訴由高雄市政府警察局新興分局移請臺
    灣高雄地方法院檢察署幾查官偵查起訴。
    理  由
一、證據能力有無之認定：
（一）被告丁○○於警詢時之自白：
   1、按被告之自白，非出於強暴、脅迫、利誘、詐欺、疲勞訊
      問、違法羈押或其他不正之方法，且與事實相符者，得為
      證據。被告或共犯之自白，不得作為有罪判決之唯一證據
      ，仍應調查其他必要之證據，以察其是否與事實相符，刑
      事訴訟法第156 條第1 項、第2 項定有明文。是被告之自
      白，需符合任意性及真實性2 要件，始可認為有證據能力
      而可作為證據。所謂任意性，係指被告之自白不能有法文
      所規定之強暴等情形。至於真實性，乃指該自白在表面上
      與事實相符，而非問該自白在實質上是否與事實相符。蓋
      刑事訴訟法第156 條第1 項規定，乃係針對被告自白之證
      據能力，規定被告之自白在何種情況下得為證據；而同條
      第2 項則係規範自白之「證明力」，該法文所指「與事實
      相符」，係指法院在決定自白具有證據能力後，而欲將其
      採為證據之際，經由調查其他必要之證據，以察該自白在
      實質上是否與事實相符。易言之，在決定自白有無證據能
      力之階段，法院首應考量該自白之任意性，並自該自白表
      面觀之，該自白是否與事理相悖，有無前後自相矛盾，或
      自供述時之情況觀察，是否顯有非真實之嫌。而非就該自
      白實質上是否與事實相符進行調查，先予說明。
   2、查被告丁○○於警詢時，均係出於自由陳述，員警並未利
      誘以坦承犯行可早日交保乙節，已據證人即製作警詢筆錄
      員警蔡光和於本院審理時證述綦詳（見本院96年7月19日
      審判筆錄），復有本院法官助理製作之勘查報告在卷可查
      。又被告當日接受詢問，員警係同步錄音並繕打筆錄乙節
      ，亦據證人蔡光和於本院審理時證述甚詳。而自本院法官
      助理製作之警詢錄音帶勘查報告觀之，該筆錄之製作均係
      待被告陳述後，由員警進行筆錄之繕打；且員警於詢問被
      告是否竊取上開收據及帳單時，被告亦係於思忖後，再為
      肯定之答覆，並主動說明行竊之動機、地點、時間及手法
      。從而被告上開所辯，應不足採。
   3、又查被告於警詢時所述，核與證人乙○○於警詢及本院審
      理時所述失竊情節相合，復有上開收據、帳單扣案可查，
      是其於警詢時之自白在表面上亦與事實相符。從而被告於
      警詢時之陳述，應有證據能力。
（二）證人丙○○、紀筱麗於偵訊時之陳述：
   1、按被告以外之人於審判外之言詞或書面陳述，除法律有規
      定者外，不得為證據；被告以外之人於偵訊中向檢察官所
      為之陳述，除顯有不可信之情況者外，得為證據，刑事訴
      訟法第159 條第1 項、第159 條之1 第2 項分別定有明文
      。而所謂不可信情況之認定，法院應審酌被告以外之人於
      陳述時之外在環境及情況，例如：陳述時之心理狀況、有
      無受到外力干擾等，以為判斷之依據，故係決定陳述有無
      證據能力，而非決定陳述內容之證明力（法院辦理刑事訴
      訟案件應行注意事項89參照）。職是，被告以外之人前於
      偵查中已具結而為證述，除反對該項供述得具有證據能力
      之一方，已釋明「顯有不可信之情況」之理由外，皆得為
      證據。
   2、查證人丙○○、紀筱麗在檢察官偵查時，均係以證人之身
      份，經檢察官告以具結之義務及偽證之處罰，經渠等具結
      ，而於負擔偽證罪之處罰心理下所為，係經以具結擔保渠
      等證述之真實性。又司法實務運作上，咸認偵查中檢察官
      向被告以外之人所取得之陳述，原則上均能遵守法律規定
      ，不致違法取供，其可信性極高，因而明定除顯有不可信
      之情況者外，得為證據。亦即，被告以外之人於偵查中依
      法應具結者已具結，向檢察官所為之陳述，原則上具有證
      據能力，於例外「顯有不可信之情況」，始不具證據能力
      。證人丙○○、紀筱麗於檢察官訊問時之證述，並無證據
      顯示係遭受強暴、脅迫、詐欺、利誘等外力干擾情形，或
      在影響其心理狀況致妨礙其自由陳述等顯不可信之情況下
      所為。渠等於偵訊時之陳述既無顯不可信之情況，依上開
      說明，自有證據能力。
（三）其餘證據方法之證據能力：
   1、按傳聞法則之重要理論依據，在於傳聞證據未經當事人之
      反對詰問予以核實，乃予排斥。惟若當事人已放棄對原供
      述人之反對詰問權，於法院審判時表明同意該等傳聞證據
      可作為證據，基於證據資料愈豐富，愈有助於真實發現之
      理念，並貫徹刑事訴訟法修法加重當事人進行主義之精神
      ，確認當事人對於證據能力有處分權之制度，傳聞證據經
      當事人同意作為證據，法院認為適當者，亦得為證據。另
      當事人於調查證據時，對於傳聞證據表示「沒有意見」、
      「對於證據調查無意見」，而未於言詞辯論終結前聲明異
      議，應視為已有將該等傳聞證據採為證據之同意，此刑事
      訴訟法第159 條之5定 有明文。
   2、被告於本院準備程序時，已表示對於全案卷證之證據能力
      均無意見，且於本院調查證據時，知有不得為證據之情形
      ，亦未於言詞辯論終結前聲明異議，依刑事訴訟法第159
      條之5之規定，應視為被告已同意本院法官助理製作之勘
      查報告、證人張雅芳、乙○○、紀筱麗於警詢時之陳述具
      有證據能力，而可作為證據，本院斟酌上開證據並非非法
      取得，亦無證明力明顯過低之情形，是均得採為證據。
二、得心證之理由
    被告於本院審理時，固坦承竊取告訴人丙○○財物之事實，
    惟矢口否認有何竊取上開收據、帳單之事實，辯稱：上開收
    據及帳單各3張係其拾獲云云。然查：
（一）上開事實，業據被告於警詢、偵訊時供認：其於95年9月
      23日下午2時10分許，在高雄市新興區○○○路171號前，
      徒手掀開車牌號碼WFO-468號輕型機車置物箱，竊取置物
      箱內之外套1件；又員警在其所騎乘之車牌號碼OOF-905號
      重型機車置物箱內查獲之收據及帳單各3張，係其於95年9
      月23日上午11時許，在高雄市苓雅區○○○路21號大遠百
      停車場內，自某車牌號碼不詳之機車置物箱內所竊得，其
      係徒手掀開該機車置物箱，竊取其內之帳單、收據等語不
      諱（見95年9月23日警詢筆錄、同年月24日偵訊筆錄）。
      核與證人乙○○於警詢、本院審理時（見95年9月23日警
      詢筆錄、本院96年7月19日審判筆錄）、證人丙○○於警
      詢、偵訊時（見95年9月23日警詢筆錄、96年1月23日偵訊
      筆錄）、證人紀筱麗於警詢、偵訊時（見95年9月23日警
      詢筆錄、96年1月23日偵訊筆錄）證述之情節相符。此外
      ，復有扣押筆錄、扣押物品目錄表各1份、贓物認領保管
      單2張、相片5張在卷可查。從而，被告於上揭時、地，竊
      取外套、收據、帳單之事實，應堪認定。
（二）被告雖以前揭情詞置辯，然查：被告於警詢、偵訊時，已
      自白竊取上開收據及帳單各3張乙情甚明（見95年9月23日
      警詢筆錄、同年月24日偵訊筆錄）。且被告於警詢時係自
      行供陳竊取上開收據及帳單各3張之動機、時間、地點，
      業如前述。而本案亦係被告自行供陳係在大遠百停車場內
      某機車置物箱內竊得上開物品，適與證人乙○○所述失竊
      地點同一。且本案係經被告坦承在機車置物箱內竊取上開
      帳單、收據等物品，經警員蔡光和通知被害人檢視車輛置
      物箱，被害人始發覺失竊乙情，業據證人蔡光和、乙○○
      於本院審理時證述甚詳（見96年7月19日審判筆錄）。從
      而被告於被害人證陳失竊地點前，既已向警員供述失竊地
      點為車輛置物箱，其於警詢時所述，應可採信。
（三）綜上所述，被告上開所辯，顯係卸責之詞，不足採信。被
      告雖聲請勘驗警詢錄音帶，然該警詢錄音帶業經本院法官
      助理逐字勘查製作報告，被告亦同意該證據方法之證據能
      力，自無當庭勘驗該警詢錄音帶之必要，附此敘明。從而
      本案事證已臻明確，應依法論科。
三、適用法律及量刑
    核被告所為，均係犯刑法第320條第1項之竊盜罪。被告上開
    2罪，犯意個別，行為互殊，應予分論併罰。爰審酌被告正
    值壯年，竟不思以己力賺取所需，率爾竊取他人財物，且犯
    後僅坦承部分犯行，態度非佳，本應嚴懲；惟念其並無前科
    ，此有臺灣高等法院被告前案紀錄表1份在卷足憑，素行尚
    可；又所竊財物價值非鉅，且於行為後隨經發覺而報警查獲
    ，所竊財物並已歸還告訴人等，暨其犯罪之動機、手段、方
    法等一切情狀，分別量處如主文所示之宣告刑。又其犯罪時
    間均在中華民國96年4月24日以前，合於中華民國96年罪犯
    減刑條例所定減刑條件，爰減為如主文所示之刑，並定其應
    執行刑。並審酌本件犯罪情節，及被告係大專畢業，業維修
    工，家境勉持等情狀（警詢筆錄受詢問人攔參照），諭知如
    易科罰金，以新臺幣1,000元折算1日之折算標準，以資懲儆
    。
據上論斷，依刑事訴訟法第299條第1項前段，刑法第320條第1項
、第41條第1項前段、第51條第5款，中華民國96年罪犯減刑條例
第2條第1項第3款、第7條，刑法施行法第1條之1，判決如主文。
本案經檢察官甲○○到庭執行職務。
中　　華　　民　　國　　96　　年　　8 　　月　　28　　日
                  刑事第九庭審判長法　官  王啟明
                                  法  官  王奕勛
                                  法  官  謝梨敏
以上正本證明與原本無異。
如不服本判決，應於判決送達後10日內，向本院提出上訴狀。
                                書記官  林志衡
中　　華　　民　　國　　96　　年　　8 　　月　　28　　日
附錄本判決論罪之法條：
刑法第320條第1項
意圖為自己或第三人不法之所有，而竊取他人之動產者，為竊盜
罪，處5 年以下有期徒刑、拘役或500 元以下罰金。
